【裁判字號】    96,小上,45
【裁判日期】    970111
【裁判案由】    清償債務
【裁判全文】
臺灣彰化地方法院民事裁定              96年度小上字第45號
上  訴  人  乙○○
上  訴  人  丙○○
被上訴人    新光行銷股份有限公司
法定代理人  甲○○
訴訟代理人  劉俊杰
上列當事人間請求清償債務事件，上訴人對於民國96年10月2日
本院員林簡易庭96年度員小字第465號第一審判決提起上訴，本
院裁定如下：
    主      文
上訴駁回。
第二審訴訟費用新台幣壹仟伍佰元由上訴人負擔。
    理      由
一、按對於小額程序之第一審裁判上訴，非以其違背法令為理由
    ，不得為之；至其上訴狀應記載上訴理由，表明下列各款事
    項：一原判決所違背之法令及其具體內容。二依訴訟資料可
    認為原判決有違背法令之具體事實；又當事人於第二審程序
    不得提出新攻擊或防禦方法，但因原法院違背法令致未能提
    出者，不在此限，民事訴訟法第 436條之24第2項、第436條
    之25、第436條之28分別定有明文。另依同法第436條之32第
    2項準用第468條及第 469條第1款至第5款規定，判決不適用
    法規或適用不當者，為違背法令，其中判決有同法第 469條
    第1款至第5款所列各款情形之一者，為當然違背法令。是當
    事人於小額訴訟程序提起上訴，如依民事訴訟法第 468條規
    定，以第一審判決有不適用法規或適用法規不當為理由時，
    其上訴狀或理由書應有具體之指摘，並揭示該法規之條項或
    其內容。若係成文法以外之法則，應揭示該法則之旨趣。倘
    為司法院解釋、或最高法院之判例，則應揭示該判解之字號
    或其內容。如以民事訴訟法第 469條第1款至第5款所列各款
    情形為理由時，其上訴狀或理由書，應揭示合於該條款之事
    實。上訴狀或理由書如未依此項方法表明，或其所表明者，
    顯與上開法條規定之情形不相合時，即難認已對於小額程序
    第一審判決之違背法令有具體之指摘，其上訴自難認為合法
    。
二、上訴人上訴理由略以：(一)被上訴人董事長為陳建成，對外代
    表被上訴人，今未以其為法定代理人起訴，顯非合法。(二)上
    訴人在申請卡簽名固為事實，但被上訴人並未在該申請卡上
    用印或簽名，僅有訴外人巔峰電信股份有限公司（以下簡稱
    巔峰公司）簽章其上，故兩造間並未成立系爭貸款契約。(三)
    申請卡字體細小、密密麻麻，並非上訴人一時可得閱悉，亦
    即被上訴人未依消費者保護法第11條規定，在30日內供上訴
    人審閱，且如文字中隱含任何關聯性貸款契約，其約定對上
    訴人不生效力。(四)依該申請卡之文義，上訴人不得自行申請
    貸款，只能委任被上訴人貸款，如貸到錢，不得領款，只能
    委任被上訴人領款，且上訴人不得使用收益貸款，只能委任
    被上訴人將款項交付巔峰公司，但上訴人應負還款義務，又
    如巔峰公司倒閉不為給付時，不得對被上訴人抗辯免除上訴
    人責任，致使上訴人拋棄權利，而該限制行使權利及對上訴
    人重大不利益項目，依民法第 247條規定均無效。(五)上訴人
    並無與被上訴人之前手誠泰商業銀行訂立消費性貸款契約。
    (六)被上訴人以金錢信託契約，誘使上訴人以新台幣（下同）
    48,000元向巔峰公司購買1000 0分鐘行動電話，而被上訴人
    先分取利息8,280元，依民法第184條規定，被上訴人應賠償
    上訴人。(七)被上訴人所請求之違約金年息 20%過高，請酌減
    為2%。(八)兩個關聯性契約要分離，金管會已函知被上訴人，
    雖屬命令亦應遵守，其他銀行如國泰世華銀行買消費性產品
    已遵照單契，依民法第 1條規定，就關聯性契約，於事後主
    張債權相對性，及貸款與消費係兩個契約，應為被上訴人想
    置身事外之違法云云，並請求(一)廢棄原判決。(二)駁回被上訴
    人在第一審之訴及其假執行聲請。(三)訴訟費用由被上訴人負
    擔。
三、按依公司法第208條第3項之規定，股份有限公司固由董事長
    對外代表公司，然公司之經理人在執行其職務之範圍內亦為
    公司負責人，此於同法第8條第2項規定甚明。又經理人就所
    任之事務，視為有代表商號為原告或被告或其他一切訴訟上
    行為之權，此觀民法第 555條之規定自明，此項規定於公司
    之經理人並未排斥適用，是公司經理人就其所任事務權限範
    圍內之事項，即有代表公司為原告或被告或其他一切訴訟上
    行為之權限。經核本件被上訴人公司之董事長係陳建成，又
    甲○○乃被上訴人公司之經理人，此有上訴人所提被上訴人
    公司變更登記表影本一件在卷可稽，揆諸上揭法條規定，被
    上訴人於原審以甲○○為法定代理人代表被上訴人提起本件
    訴訟，自屬合法，上訴人指摘被上訴人之起訴不合法，顯有
    誤會，合先敘明。
四、再核上訴人其餘上訴意旨並未表明原判決所違背之法令及其
    具體內容，及依訴訟資料可認為原判決有違背法令之具體事
    實；至上訴人於第二審程序始具狀陳稱前詞，核與民事訴訟
    法第 436條之28：「當事人於第二審程序不得提出新攻擊或
    防禦方法」規定不合，是以上訴人此部分抗辯，自難採認；
    復核原判決亦無判決不適用法規或適用不當，或有民事訴訟
    法第 469條第1款至第5款所列情形等違背法令之情事。從而
    ，自難認本件上訴已合法表明上訴理由，依首揭說明，本件
    上訴顯不合法，應予駁回。
五、結論：本件上訴為不合法，依民事訴訟法第436條之32第2項
    、第444條第1項前段、第95條、第78條，裁定如主文。
中    華    民    國    97    年    1     月    11    日
                  民事第一庭審判長法   官  羅培昌
                                  法   官  陳正禧
                                  法   官  邱月嬌
以上正本係照原本作成。
不得上訴。
                                  書記官   林嘉賢
中    華    民    國    97    年    1     月    11    日


司法院資訊處製作；財團法人民間司法改革基金會備份。
